【裁判字號】    90,毒抗,757
【裁判日期】    900928
【裁判案由】    毒品危害防制條例
【裁判全文】
臺灣高等法院刑事裁定                              九十年度毒抗字第七五七號
    抗  告  人
    即  被  告  甲○○
    選任辯護人  甘義平
                曾桂釵
右列抗告人因違反毒品危害防制條例案件，不服臺灣台北地方法院九十年八月二十二
日裁定（九十年度毒聲字第一八五０號）提起抗告，本院裁定如左：
    主  文
抗告駁回。
    理  由
一、本件抗告意旨略以：抗告人於八十九年九月三十日凌晨三點，應友人劉昭環之邀
    ，至ＦＡＣＥ  ＰＵＢ飲酒聊天，抗告人參加聚會僅三十分鐘，對現場之人施用
    快樂丸毫不知情，有劉昭環、胡志恆、石俊傑等人可證，且胡志恆已自承其確實
    施用快樂丸，顯見酒中之毒品係其所加，原審未詳查，實有不當。又扣案之第二
    級毒品ＭＤＭＡ一顆、含安非他命成分藥丸一顆，其他藥物八顆均非抗告人所有
    ，抗告人並無施用毒品之主觀意圖，敬請詳查，為此提起抗告云云。
二、按俗稱快樂丸之Ｎ─α二甲基─３．４─（亞甲二氧基）苯乙基胺（簡稱ＭＤＭ
    Ａ），係屬毒品危害防制條例第二條第一項第二款所稱之第二級毒品，是以觸犯
    毒品危害防制條例第十條之施用第二級毒品罪者，檢察官應先向法院聲請裁定將
    被告送勒戒處所觀察、勒戒，毒品危害防制條例第二十條第一項、觀察勒戒處分
    執行條例第三條第一項、第二項定有明文。又施用第二級毒品ＭＤＭＡ者，其中
    百分之七十二的劑量會在七十二小時內檢測出來，可推測尿液平均可檢出之時限
    將大於七十二小時，亦有臺北榮總八十九年十月三十日（八九）北總內字第０九
    一三一號函影本在卷可查。
三、經查：抗告人甲○○於八十九年九月三十日六時許前七十二小時內，在不詳地點
    ，施用第二級毒品ＭＤＭＡ，於八十九年九月三十日六時許，在臺北市大安區○
    ○○路○段二九九號地下室（ＦＡＣＥ  ＰＵＢ）為警查獲，抗告人雖否認上揭
    犯行，惟查抗告人尿液經檢驗後有毒品ＭＤＭＡ陽性反應，有台北市立療養院（
    下稱市立療養院）八十九年十月十二日煙毒尿液檢驗報告書及行政院退除役官兵
    輔導委員會臺北榮民總醫院（下稱臺北榮總），以氣相層析質譜儀檢驗方式複驗
    ，確認含ＭＤＭＡ之臨床毒物科檢驗報告各一份附卷可稽，且有第二級毒品ＭＤ
ＭＡ一顆、含安非他命成分藥丸一顆，其他藥物八顆扣案可考，抗告人所辯不足
    採信，其施用毒品犯行堪予認定。至抗告意旨辯稱不知酒中已被人加入毒品，上
    開扣案物非其所有，並無施用毒品之主觀意圖云云，均無任何確據以實其說，原
    審因依毒品危害防制條例第二十條第一項、觀察勒戒處分執行條例第三條第一項
    ，裁定將抗告人送勒戒處所觀察、勒戒，認事用法，尚無不當。抗告意旨恣意指
    摘原裁定不當，為無理由，應予駁回。
四、據上論斷，依刑事訴訟法第四百十二條，裁定如主文。
中    華    民    國      九十    年      九        月      二十八      日
                            臺灣高等法院刑事第八庭
                                審判長法  官  蔡  秀  雄
                                      法  官  沈  宜  生
                                      法  官  楊  炳  禎
右正本證明與原本無異。
不得再抗告。
                                      書記官  廖  素  花
中    華    民    國       九十   年      十        月       三         日


司法院資訊處製作；財團法人民間司法改革基金會備份。
